【裁判字號】    98,抗,192
【裁判日期】    980813
【裁判案由】    本票裁定
【裁判全文】
臺灣桃園地方法院民事裁定               98年度抗字第192號
抗  告  人  甲○○
                        110.
相  對  人  乙○○
上列抗告人與相對人間本票裁定事件，抗告人對於民國98年6 月
15 日 本院簡易庭98年度司票字第3897號裁定提起抗告，本院裁
定如下：
    主  文
抗告駁回。
抗告程序費用由抗告人負擔。
    理  由
一、按執票人向本票發票人行使追索權時，得聲請法院裁定後強
    制執行，票據法第123 條定有明文。又「執票人依票據法第
    123 條規定，向本票發票人行使追索權時，聲請法院裁定對
    發票人之財產強制執行者，其性質與非訟事件無殊，法院就
    本票形式上之要件是否具備予以審查為已足。至該本票債務
    是否已因清償而消滅，應依訴訟程序另謀解決，殊不容於裁
    定程序中為此爭執。」 (最高法院56年台抗字第714 號判例
    ) ，又「本票執票人，依票據法第123 條規定，聲請法院裁
    定許可對發票人強制執行，係屬非訟事件，此項聲請之裁定
    ，及抗告法院之裁定，僅依非訟事件程序，以審查強制執行
    許可與否，並無確定實體上法律關係存否之效力，如發票人
    就票據債務之存否有爭執時，應由發票人提起確認之訴，以
    資解決。」 (同院57年台抗字第76號判例)。
二、抗告意旨略以：系爭如附表所示之本票係由抗告人父親汪勇
    所簽發，抗告人事先並不知情；又97年11月24日由抗告人父
    親汪勇與相對人簽立協議書，上開借款於同年12月16日償還
    20萬元後，又重新由第三人即抗告人母親曾秀美與相對人簽
    立協議書，且註明97年11月24日之協議書作廢，因之相對人
    請求之金額亦有不合等語。
三、查本件相對人於原審主張伊執有抗告人所簽發免除作成拒絕
    證書如附表所示之本票一紙，因屆期提示未獲付款，依票據
    法第123 條規定，聲請就上開金額及自到期日起算之法定利
    息裁定許可強制執行等情，有卷附相對人所提本票一紙影本
    為證。上開本票一紙，其票據應記載事項均已填載而無欠缺
    ，原審據以為許可強制執行之裁定，並無不合。抗告人以系
    爭本票乃其父親所簽發及所擔保之債權已部分清償，縱令屬
    實，亦屬實體法律關係之爭執，非本票裁定非訟程序所得審
    究，依首揭法律規定及實務見解，本件抗告為無理由，應予
    駁回。
四、據上論結，本件抗告為無理由，依非訟事件法第46條、第21
    條第2 項，民事訴訟法第495 條之1 第1 項、第449 條第1
    項、第95條、第78條，裁定如主文。
中    華    民    國    98    年    8     月    13    日
                  民事第三庭  審判長法  官  張天民
                                    法  官  熊祥雲
                                    法  官  黃斯偉
以上正本係照原本作成。
本裁定不得再抗告。
中    華    民    國    98    年    8     月    13    日
                                    書記官  伍幸怡
附表：
┌────┬────┬────┬───┬──────┬────┐
│票據種類│發票日  │到期日  │發票人│金額(新台幣)│票據號碼│
├────┼────┼────┼───┼──────┼────┤
│本票    │97.11.24│98.01.10│甲○○│1,082,547 元│TH104163│
└────┴────┴────┴───┴──────┴────┘


司法院資訊處製作；財團法人民間司法改革基金會備份。
